臺灣桃園地方法院刑事判決　　　　　　　　　　　　　九十一年度訴字第四六六號
　　公　訴　人　臺灣桃園地方法院檢察署檢察官
　　被　　　告　乙○○
　　指定辯護人　本院公設辯護人　甲○○
右列被告因違反麻醉藥品管理條例案件，經檢察官提起公訴（九十年度偵字第二一○
六七號），本院判決如左：
    主  文
乙○○共同非法運輸化學合成麻醉藥品，累犯，處有期徒刑柒年。
    事  實
一、乙○○曾因偽造文書等案件，經台灣台北地方法院於民國七十七年八月九日以七
    十七年度訴字第一二三四號判決判處有期徒刑一年二月，上訴後，經台灣高等法
    院於七十七年十月二十六日以七十七年度上訴字第二八五五號判決將原判決撤銷
    ，改判處有期徒刑一年確定；又因偽造有價證券罪經台灣台北地方法院於七十七
    年八月十二日以七十七年度訴緝字第三三六號判決判處有期徒刑二年四月，上訴
    後，經台灣高等法院於七十七年十二月七日以七十七年上訴字第二八七八號判決
    將上訴駁回，於七十八年一月十四日確定；以上有期徒刑部分並經裁定應執行有
    期徒刑三年四月，刑期起算日為七十七年十月二十六日，嗣經台灣高等法院於八
    十年一月一日以八十年度聲減字第九○四號裁判減刑，而於八十年一月一日出監
    執行完畢。
二、詎乙○○仍不知悔改，與其兄趙煌榮（身分證統一編號：Ｚ000000000
    號，已死亡），基於共同運輸麻醉藥品安非他命之犯意聯絡，於民國八十一年十
    一月下旬某日，趙煌榮先將安非他命及空氣壓縮機攜至乙○○位於台北縣板橋市
    之住處，交付予乙○○將安非他命十二公斤塞入空氣壓縮機內，再由乙○○一併
    載往桃園中正國際機場，委託不知情之航空公司人員將上開壓縮機運至美國加州
    洛杉磯市，乙○○因而可獲得之酬勞為五千美元。嗣於同年十二月二日，乙○○
    至洛杉磯欲領取上開貨物時，為美國司法人員查獲。其後乙○○因此案為美國法
    院判處有期徒刑一百二十一個月（即十年一月）確定，並開始在美國服刑。迄服
    刑期滿，旋遭遣返，而於九十一年十月二十六日搭機返回台灣，在入境後即遭內
    政部警政署航空警察局依法逮捕。
三、案經內政部警政署航空警察局報告台灣桃園地方法院檢察署檢察官偵查起訴。
    理  由
一、右揭犯罪事實，業據被告乙○○迭於警、偵訊及本院審理中坦承不諱，並有美國
    法院判決書影本與其中文譯本各一份等附卷可稽，足認被告自白與事實相符。綜
    上，本件事證已臻明確，被告犯行洵堪認定。
二、按行為後法律有變更者，適用裁判時之法律。但裁判前之法律有利於行為人者，
    適用最有利於行為人之法律，刑法第二條第一項定有明文。查安非他命係甲基苯
    乙胺化學合成麻醉之藥品，經行政院衛生署於七十九年十月九日以衛生署藥字第
    九０四一四二號公告列為麻醉藥品管理條例第二條第四款所定「化學合成類麻醉
    藥品」管理，限供醫藥及科學上之需要不得輸入製造運輸販賣持有施打或吸用，
    並於同年月十一日生效，故被告乙○○非法運輸安非他命之行為，原係觸犯麻醉
    藥品管理條例第十三條之一第二項第一款之非法運輸安非他命罪。惟本案被告行
    為後，肅清煙毒條例已修正為毒品危害防制條例，並修正全文，且於八十七年五
    月二十日公布，八十七年五月二十二日生效，安非他命列屬修正後之毒品危害防
    制條例第二條第二項第二款之第二級毒品，而依同條例第四條第二項之運輸第二
    級毒品安非他命之本刑為無期徒刑或七年以上有期徒刑，得併科新台幣七百萬元
    以下罰金，較修正前之麻醉藥品管理條例十三條之一第二項第一款運輸安非他命
    之本刑為五年以上有期徒刑，得併科五萬元以下罰金為重，故依前揭說明，本案
    應適用最有利於被告之法律即行為時之法律，亦即應依被告行為時之麻醉藥品管
    理條例論處。核被告乙○○所為係犯麻醉藥品管理條例十三條之一第二項第一款
    之非法運輸化學合成麻醉藥品罪。被告就上開所犯，與趙煌榮間具犯意聯絡與行
    為分擔，均應論以共同正犯。被告非法持有化學合成麻醉藥品安非他命後進而非
    法運輸，其非法持有之低度行為，應為非法連輸之高度行為所吸收，不另論罪。
    次查被告曾因偽造文書等案件，經台灣台北地方法院於七十七年八月九日以七十
    七年度訴字第一二三四號判決判處有期徒刑一年二月，上訴後，經台灣高等法院
    於七十七年十月二十六日以七十七年度上訴字第二八五五號判決將原判決撤銷，
    改判處有期徒刑一年確定；又因偽造有價證券罪經台灣台北地方法院於七十七年
    八月十二日以七十七年度訴緝字第三三六號判決判處有期徒刑二年四月，上訴後
    ，經台灣高等法院於七十七年十二月七日以七十七年上訴字第二八七八號判決將
    上訴駁回，於七十八年一月十四日確定；以上有期徒刑部分並經裁定應執行有期
    徒刑三年四月，刑期起算日為七十七年十月二十六日，嗣經台灣高等法院於八十
    年一月一日以八十年度聲減字第九○四號裁判減刑，而於八十年一月一日出監執
    行完畢，此有台灣高等法院被告全國前案紀錄表與台灣桃園地方法院檢察署刑案
    資料查註紀錄表各乙份存卷可按，其於五年以內再犯本件有期徒刑以上之罪，為
    累犯，應依刑法第四十七條之規定加重其刑。爰審酌被告於國際間運輸毒品安非
    他命所造成之危害，其數量及被告犯罪之目的、手段及犯後已有所悔悟，態度良
    好並坦承犯行等一切情狀，量處如主文所示之刑，以示懲儆。
三、至被告於前揭時地所運輸之毒品安非他命十二公斤，應已於美國警方查獲時遭扣
    押銷燬，本院自無庸再為沒收並銷燬之宣告，在此敘明。
據上論斷，應依刑事訴訟法第二百九十九條第一項前段，麻醉藥品管理條例十三條之
一第二項第一款，刑法第十一條前段、第二條第一項但書，判決如主文。
本案經檢察官柯怡如到庭執行職務。
中      華      民      國    九十一    年      六      月    二十四    日
                          臺灣桃園地方法院刑事第一庭
                              審判長法  官   吳爭奇
                                    法  官   胡芷瑜
                                    法  官   范明達
右正本證明與原本無異。
如不服本判決，應於判決送達後十日內向本院提出上訴狀( 應附繕本 )，上訴於
臺灣高等法院。
                                    書記官   孫立文
中        華        民        國   九十一   年   七   月    三    日
附論罪科刑依據之法條：
麻醉藥品管理條例十三條之一第二項第一款：
非法輸入、製造、運輸、販賣者，處五年以上有期徒刑，得併科五萬元以下罰金。
